Notariële protocollen en akten van notarissen te Haarlem (Oud Notarieel Archief Haarlem)
Noord-Hollands Archief
- Cornelis Baart, 1695-1730, 48.
  - Minuten van allerlei notariële akten; met een index op voornaam in elk deel, 1695-1730, 595-630; 36 delen
    De banden 595-613 en 614-630 op de studiezaal bevatten de index op voornamen op de corresponderende inventarisnummers
    - 9 juni 1695-29 december 1695, 595
    - 10 januari 1696-20 december 1696, 596
    - 16 januari 1697-27 december 1697, 597
    - 16 januari 1698-31 december 1698, 598
    - 3 januari 1699-31 december 1699, 599
    - 2 januari 1700-27 december 1700, 600
    - 1 januari 1701-29 december 1701, 601
    - 2 januari 1702-28 december 1702, 602
    - 3 januari 1703-30 december 1703, 603
    - 2 januari 1704-29 december 1704, 604
    - 3 januari 1705-29 december 1705, 605
    - 4 januari 1706-23 december 1706, 606
    - 3 januari 1707-31 december 1707, 607
    - 1 januari 1708-30 december 1708, 608
    - 2 januari 1709-31 december 1709, 609
    - 5 januari 1710-31 december 1710, 610
    - 1 januari 1711-28 december 1711, 611
    - 3 januari 1712-31 december 1712, 612
    - 3 januari 1713-30 december 1713, 613
    - 3 januari 1714-30 december 1714, 614
    - 1 januari 1715-27 december 1715, 615
    - 4 januari 1716-31 december 1716, 616
    - 2 januari 1717-31 december 1717, 617
    - 5 januari 1718-30 december 1718, 618
    - 1 januari 1719-29 december 1719, 619
    - 3 januari 1720-29 december 1720, 620
    - 6 januari 1721-31 december 1721, 621
    - 2 januari 1722-28 december 1722, 622
    - 7 januari 1723-27 december 1723, 623
    - 1 januari 1724-31 december 1724, 624
    - 2 januari 1725-31 december 1725, 625
    - 4 januari 1726-30 december 1726, 626
    - 3 januari 1727-31 december 1727, 627
    - 3 januari 1728-29 december 1728, 628
    - 3 januari 1729-29 december 1729, 629
    - 1 januari 1730-7 augustus 1730, 630
- Casparus Noppen, 1695-1720, 49.
  Deze notaris werd als zodanig na recommandatie van burgemeesteren en regeerders van Haarlem d.d. 19 oktober 1695, door de Staten van Holland op 21 oktober 1695 gecreëerd. Geadmitteerd door het Hof van Holland op 24 oktober 1695. Op 25 oktober 1695 toegelaten tot de uitoefening van het notarisschap binnen Haarlem. Aan hem werden, na bekomen machtiging, de protocollen van de notarissen Mr. Pieter Baes en Mr. Assuerus Beuns overgedragen. Begraven te Haarlem op 31 augustus 1720
  - Minuten van allerlei notariële akten, 1695-1720, 631-677; 47 delen
    De banden 678.1 en 678.2 op de studiezaal bevatten de index op de respectieve perioden 1695-1711(inv.nrs. 631-659) en 1712-1720 (inv.nrs.660-678)
    - 2 november 1695-19 december 1696, 631
    - 8 januari 1697-31 december 1697, 632
    - 7 januari 1698-27 juni 1698, 633
    - 8 juli 1698-31 december 1698, 634
    - 7 januari 1699-30 juni 1699, 635
    - 4 juli 1699-31 december 1699, 636
    - 7 januari 1700-30 juni 1700, 637
    - 1 juli 1700-31 december 1700, 638
    - 1 januari 1701-28 december 1701, 639
    - 2 januari 1702-28 juni 1702, 640
    - 1 juli 1702-31 december 1702, 641
    - 2 januari 1703-29 juni 1703, 642
    - 4 juli 1703-30 december 1703, 643
    - 2 januari 1704-30 juni 1704, 644
    - 4 juli 1704-27 december 1704, 645
    - 2 januari 1705-25 juni 1705, 646
    - 2 juli 1705-27 december 1705, 647
    - 1 januari 1706-28 juni 1706, 648
    - 1 juli 1706-31 december 1706, 649
    - 2 januari 1707-30 juni 1707, 650
    - 2 juli 1707-31 december 1707, 651
    - 2 januari 1708-29 juni 1708, 652
    - 3 juli 1708-31 december 1708, 653
    - 2 januari 1709-28 juni 1709, 654
    - 2 juli 1709-27 december 1709, 655
    - 1 januari 1710-27 juni 1710, 656
    - 1 juli 1710-31 december 1710, 657
    - 3 januari 1711-29 mei 1711, 658
    - 1 juni 1711-31 december 1711, 659
    - 2 januari 1712-29 juni 1712, 660
    - 1 juli 1712-31 december 1712, 661
    - 2 januari 1713-29 juni 1713, 662
    - 1 juli 1713-26 december 1713, 663
    - 3 januari 1714-29 juni 1714, 664
    - 2 juli 1714-31 december 1714, 665
    - 1 januari 1715-28 juni 1715, 666
    - 3 juli 1715-29 december 1715, 667
    - 1 januari 1716-28 juni 1716, 668
    - 2 juli 1716-31 december 1716, 669
    - 1 januari 1717-29 juni 1717, 670
    - 2 juli 1717-31 december 1717, 671
    - 3 januari 1718-30 juni 1718, 672
    - 2 juli 1718-31 december 1718, 673
    - 3 januari 1719-29 juni 1719, 674
    - 1 juli 1719-31 december 1719, 675
    - 1 januari 1720-29 maart 1720, 676
    - 1 april 1720-21 juli 1720, 677
  - Indices (per deel) op de akten in alle delen, 678
- Dr. Abraham Kinckhuysen, 1700-1702, 50.
  Deze notaris was als zodanig, na recommandatie van burgemeesteren en regeerders van Haarlem, d.d. 14 november 1700, door de Staten van Holland op 3 december 1700 gecreëerd en dezelfde dag door het Hof van Holland geadmitteerd. Hij was medicinae doctor te Haarlem. Op 7 maart 1702 werd hem wegens vertrek naar Suriname ontslag verleend
  - Minuten van allerlei notariële akten; met een chronologisch register van de akten, 8 december 1700-13 maart 1702, 679; 1 deel
- Melchior van Cleynenbergh, 1701-1720, 51.
  Deze notaris werd als zodanig, na recommandatie van burgemeesteren en regeerders van 's-Gravenhage, door de Staten van Holland op 13 maart 1680 gecreëerd. Geadmitteerd door het Hof van Holland op 19 maart 1680 in alle steden van Holland en West-Friesland. Toegelaten tot notaris alhier op 1 mei 1701. Hij was toen procureur voor de stads vierschaar in deze stad. Op 14 mei 1720 doet hij afstand van het notarisschap
  - Minuten van allerlei notariële akten; met een index op voornaam in elk deel, uitgezonderd de delen 697 en 699, 1701-1720, 680-699; 20 delen
    Band 680-699 op de studiezaal, is de index op voornaam op deze akten
    - 11 mei 1701-30 december 1701, 680
    - 4 januari 1702-30 december 1702, 681
    - 9 januari 1703-26 december 1703, 682
    - 1 januari 1704-30 december 1704, 683
    - 4 januari 1705-31 december 1705, 684
    - 1 januari 1706-31 december 1706, 685
    - 3 januari 1707-31 december 1707, 686
    - 2 januari 1708-31 december 1708, 687
    - 2 januari 1709-27 december 1709, 688
    - 14 december 1709-31 december 1710, 689
    - 3 januari 1711-22 december 1711, 690
    - 6 januari 1712-29 december 1712, 691
    - 2 januari 1713-18 december 1713, 692
    - 5 januari 1714-31 december 1714, 693
    - 1 januari 1715-31 december 1715, 694
    - 3 januari 1716-31 december 1716, 695
    - 3 januari 1717-30 december 1717, 696
    - 3 januari 1718-31 december 1718; met chronologisch register, 697
    - 1 januari 1719-30 december 1719, 698
    - 6 januari 1720-16 mei 1720, 699
- Arend van Steenler, 1702-1718, 52.
  Deze notaris werd als zodanig na recommandatie van burgemeesteren en regeerders van Haarlem d.d. 29 maart 1702, door de Staten van Holland op 21 maart 1702 gecreëerd. Geadmitteerd door het Hof van Holland op 22 maart 1702. Begraven te Haarlem op 15 februari 1718
  - Minuten van allerlei notariële akten, 1702-1718, 700-710; 11 delen
    Band 710A op de studiezaal is de index op deze akten
    - 26 maart 1702-24 december 1703, 700
    - 1 januari 1704-28 december 1705, 701
    - 5 januari 1706-26 december 1706, 702
    - 2 januari 1707-18 december 1707, 703
    - 6 januari 1708-15 november 1708, 704
    - 3 januari 1709-31 december 1710, 705
    - 8 januari 1711-30 december 1711, 706
    - 19 februari 1712-29 december 1712, 707
    - 1 februari 1713-29 november 1714, 708
    - 29 januari 1715-29 december 1716, 709
    - 1 januari 1717-1 februari 1718, 710
- Mr. Jan van Dijk, 1703-1732, 53.
  Deze notaris werd als zodanig na recommandatie van burgemeesteren en regeerders van Haarlem, d.d. 22 juli 1703, door de Staten van Holland op 26 juli 1703 gecreëerd. Geadmitteerd door het Hof van Holland op 27 juli 1703. Op 1 april 1732 doet hij vrijwillig afstand van zijn ambt
  - Minuten van allerlei notariële akten; met een index op voornamen in elk deel, 1703-1732, 711-728; 18 delen
    Band 711-728 op de studiezaal is de index op voornamen op deze akten
    - 9 augustus 1703-30 december 1708, 711
    - 4 januari 1709-28 december 1711, 712
    - 5 januari 1712-28 december 1713, 713
    - 3 januari 1714-23 december 1716, 714
    - 2 januari 1717-26 december 1717, 715
    - 12 januari 1718-31 december 1718, 716
    - 4 januari 1719-30 december 1719, 717
    - 2 januari 1720-31 december 1720, 718
    - 2 januari 1721-31 december 1721, 719
    - 1 januari 1722-31 december 1722, 720
    - 6 januari 1723-30 december 1723, 721
    - 3 januari 1724-30 december 1724, 722
    - 9 januari 1725-31 december 1725, 723
    - 8 januari 1726-30 december 1726, 724
    - 6 januari 1727-29 december 1727, 725
    - 5 januari 1728-30 december 1728, 726
    - 3 januari 1729-31 december 1729, 727
    - 2 januari 1730-27 februari 1732, 728
- Aalst de Bruyn, 1709-1753, 54.
  Deze notaris werd als zodanig na recommandatie van burgemeesteren en regeerders van Haarlem, d.d. 5 september 1707, door de Staten van Holland op 12 oktober 1708 gecreëerd en op dezelfde dag door het Hof van Holland geadmitteerd. Begraven op 20 november 1753
  - Minuten van allerlei notariële akten; met een index op voornamen in elk deel, 1709-1753, 729-800; 72 delen
    De banden 800A1(A-J) en 800A2(K-Z) op de studiezaal vormen de index op deze akten
    - 21 februari 1709-22 december 1713, 729
    - 6 januari 1714-28 december 1715, 730
    - 3 januari 1716-16 december 1716, 731
    - 14 januari 1717-30 december 1717, 732
    - 8 januari 1718-29 december 1718, 733
    - 2 januari 1719-28 december 1719, 734
    - 15 januari 1720-28 december 1720, 735
    - 5 januari 1721-28 juni 1721, 736
    - 1 juli 1721-30 december 1721, 737
    - 3 januari 1722-29 juni 1722, 738
    - 1 juli 1722-30 december 1722, 739
    - 1 januari 1723-27 juni 1723, 740
    - 1 juli 1723-30 december 1723, 741
    - 5 januari 1724-30 juni 1724, 742
    - 5 juli 1724-31 december 1724, 743
    - 4 januari 1725-30 juni 1725, 744
    - 3 juli 1725-31 december 1725, 745
    - 1 januari 1726-29 juni 1726, 746
    - 1 juli 1726-31 december 1726, 747
    - 3 januari 1727-29 juni 1727, 748
    - 1 juli 1727-24 oktober 1727 (akte 127), 749.1
    - 24 oktober 1727(128)-30 december 1727, 749.2
    - 3 januari 1728-30 juni 1728, 750
    - 6 juli 1728-31 december 1728, 751
    - 4 januari 1729-30 juni 1729, 752
    - 4 juli 1729-27 december 1729, 753
    - 1 januari 1730-30 juni 1730, 754
    - 5 juli 1730-31 december 1730, 755
    - 2 januari 1731-30 juni 1731, 756
    - 2 juni 1731-31 december 1731, 757
    - 3 januari 1732-28 juni 1732, 758
    - 4 juli 1732-31 december 1732, 759
    - 1 januari 1733-30 juni 1733, 760
    - 3 juni 1733-30 december 1733, 761
    - 4 januari 1734-30 juni 1734, 762
    - 3 juli 1734-30 december 1734, 763
    - 6 januari 1735-28 juni 1735, 764
    - 2 juli-21 december 1735, 765
    - 4 januari 1736-30 juni 1736, 766
    - 1 juli 1736-31 december 1736, 767
    - 3 januari 1737-29 juni 1737, 768
    - 5 juli 1737-31 december 1737, 769
    - 2 januari 1738-27 juni 1738, 770
    - 2 juli 1738-31 december 1738, 771
    - 1 januari 1739-29 juni 1739, 772
    - 4 juli 1739-31 december 1739, 773
    - 2 januari 1740-29 juni 1740, 774
    - 1 juli 1740-30 december 1740, 775
    - 2 januari 1741-30 juni 1741, 776
    - 1 juli 1741-29 december 1741, 777
    - 3 januari 1742-27 juni 1742, 778
    - 5 juli 1742-27 december 1742, 779
    - 4 januari 1743-28 juni 1743, 780
    - 1 juli 1743-31 december 1743, 781
    - 2 januari 1744-25 juni 1744, 782
    - 1 juli 1744-31 december 1744, 783
    - 4 januari 1745-29 juni 1745, 784
    - 1 juli 1745-31 december 1745, 785
    - 5 januari 1746-20 juni 1746, 786
    - 1 juli 1746-31 december 1746, 787
    - 3 januari 1747-30 juni 1747, 788
    - 1 juli 1747-28 december 1747, 789
    - 1 januari 1748-29 juni 1748, 790
    - 1 juli 1748-31 december 1748, 791
    - 2 januari 1749-28 juni 1749, 792
    - 1 juli 1749-30 december 1749, 793
    - 6 januari 1750-28 juni 1750, 794
    - 2 juli 1750-31 december 1750, 795
    - 5 januari1751-29 juni 1751, 796
    - 3 juli 1751-31 december 1751, 797
    - 2 januari 1752-26 juni 1752, 798
    - 2 juli 1752-31 december 1752, 799
    - 4 januari 1753-8 oktober 1753, 800
- Hendrick van Eeckhout Zachariaszn, 1714-1728, 55.
  Deze notaris werd als zodanig na recommandatie van burgemeesteren en regeerders van Haarlem, d.d. 12 mei 1714, door de Staten van Holland op 15 mei 1714 gecreëerd en op dezelfde dag door het Hof van Holland geadmitteerd. Begraven te Haarlem op 1 november 1728
  - Minuten van allerlei notariële akten; met een index op het soort akte in de delen 801-818, 1714-1728, 801-820; 20 delen
    Band 821A op de studiezaal is de index op deze akten
    - Letter A, 28 mei 1714-31 december 1715, 801
    - Letter B, 3 januari 1716-31 december 1716, 802
    - Letter C, 18 januari 1717-31 december 1717, 803
    - Letter D, 4 januari 1718-29 december 1718, 804
    - Letter E, 1 januari 1719-31 juli 1719, 805
    - Letter F, 2 augustus 1719-31 december 1719, 806
    - Letter G, 11 januari 1720-29 juli 1720, 807
    - Letter H, 2 augustus 1720-31 december 1720, 808
    - Letter I, 1 januari 1721-31 mei 1721, 809
    - Letter K, 3 juni 1721-31 december 1721, 810
    - Letter L, 9 januari 1722-29 juni 1722, 811
    - Letter M, 6 juli 1722-31 december 1722, 812
    - Letter N, 3 januari 1723-26 juni 1723, 813
    - Letter O, 2 juli 1723-31 december 1723, 814
    - Letter P, 2 januari 1724-29 juni 1724, 815
    - Letter Q, 10 juli 1724-31 december 1724, 816
    - Letter R, 2 januari 1725-31 december 1725, 817
    - Letter S, 5 januari 1726-29 december 1726, 818
    - Letter T, 6 januari 1727-29 december 1727, 819
    - Letter V, 2 januari 1728-24 oktober 1728, 820
  - Index op de voornamen in de inv.nrs. 801-816, 819 en 820; de inv.nrs. zijn elk voorzien van een letter, die als verwijzing in deze index wordt gebruikt., 821
- Mr. Gerard van Otelaar, 1718-1744, 56.
  Deze notaris werd als zodanig na recommandatie van burgemeesteren en regeerders van Haarlem, d.d. 8 maart 1718, door de Staten van Holland op 24 maart 1718 gecreëerd. Geadmitteerd door het Hof van Holland op 25 maart 1718. Begraven te Haarlem op 29 februari 1744
  - Minuten van allerlei notariële akten; met een index op voornaam in de delen 822-830, 1718-1744, 822-833; 12 delen
    - 11 juni 1718-29 december 1719, 822
    - 8 januari 1720-30 december 1720, --
    - 6 januari 1721-8 december 1721, 823
    - 5 januari 1722-18 december 1722, --
    - 5 januari 1723-28 december 1723, 824
    - 12 januari 1724-27 december 1724, --
    - 17 januari 1725-30 december 1725, 825
    - 11 januari 1726-28 december 1726, --
    - 3 januari 1727-26 december 1727, 826
    - 10 januari 1728-22 december 1728, --
    - 16 januari 1729-1 december 1729, 827
    - 6 januari 1730-29 december 1730, --
    - 2 januari 1731-31 december 1731, 828
    - 3 januari 1732-30 december 1732, --
    - 7 januari 1733-23 december 1733, 829
    - 5 januari 1734-31 december 1734, --
    - 3 januari 1735-29 december 1735, 830
    - 2 januari 1736-28 december 1736, --
    - 15 januari 1737-6 december 1738, 831
    - 20 januari 1739-20 november 1740, 832
    - 10 januari 1741-12 januari 1744, 833
- Willem Baart, 1719-1761, 57.
  Deze notaris werd als zodanig na recommandatie van burgemeesteren en regeerders van Haarlem, d.d. 27 maart 1719, door de Staten van Holland op 1 mei 1719 gecreëerd. Op 5 mei 1719 door het Hof van Holland geadmitteerd. Hij was op 7 april 1719 aangesteld tot procureur en bedankt daarvoor op 12 maart 1728. Begraven te Haarlem op 30 mei 1761
  - Minuten van allerlei notariële akten; met indices op voornamen en de aard der akten in alle delen uitgezonderd de delen 915, 916 en 917. De akten bevatten veel Engelse procuraties, 1719-1761, 834-918; 85 delen
    - 19 mei 1719-28 december 1719, 834
    - 3 januari 1720-26 juni 1720, 835
    - 3 juli 1720-30 december 1720, 836
    - 1 januari 1721-28 juni 1721, 837
    - 1 juli 1721-24 december 1721, 838
    - 5 januari 1722-2 juli 1722, 839
    - 6 juli 1722-30 december 1722, 840
    - 1 januari 1723-29 juni 1723, 841
    - 5 juli 1723-23 december 1723, 842
    - 4 januari 1724-23 juni 1724, 843
    - 4 juli 1724-29 december 1724, 844
    - 2 januari 1725-20 juni 1725, 845
    - 1 juli 1725-31 december 1725, 846
    - 2 januari 1726-29 juni 1726, 847
    - 5 juli 1726-31 december 1726, 848
    - 1 januari 1727-24 juni 1727, 849
    - 10 juli 1727-30 december 1727, 850
    - 1 januari 1728-30 juni 1728, 851
    - 1 juli 1728-29 december 1728, 852
    - 4 januari 1729-27 juni 1729, 853
    - 1 juli 1729-31 december 1729, 854
    - 4 januari 1730-29 juni 1730, 855
    - 1 juli 1730-30 december 1730, 856
    - 4 januari 1731-29 juni 1731, 857
    - 2 juli 1731-31 december 1731, 858
    - 3 januari 1732-30 juni 1732, 859
    - 2 juli 1732-31 december 1732, 860
    - 2 januari 1733-28 juni 1733, 861
    - 3 juli 1733-31 december 1733, 862
    - 1 januari 1734-29 juni 1734, 863
    - 1 juli 1734-31 december 1734, 864
    - 2 januari 1735-28 juni 1735, 865
    - 3 juli 1735-30 december 1735, 866
    - 3 januari 1736-27 juni 1736, 867
    - 1 juli 1736-27 december 1736, 868
    - 2 januari 1737-30 juni 1737, 869
    - 1 juli 1737-28 december 1737, 870
    - 3 januari 1738-29 juni 1738, 871
    - 30 juni 1738-31 december 1738, 872
    - 2 januari 1739-30 juni 1739, 873
    - 7 juli 1739-31 december 1739, 874
    - 2 januari 1740-30 juni 1740, 875
    - 1 juli 1740-28 december 1740, 876
    - 6 januari 1741-30 juni 1741, 877
    - 1 juli 1741-29 december 1741, 878
    - 3 januari 1742-22 juni 1742, 879
    - 3 juli 1742-29 december 1742, 880
    - 5 januari 1743-29 juni 1743, 881
    - 6 juli 1743-31 december 1743, 882
    - 2 januari 1744-30 juni 1744, 883
    - 1 juli 1744-31 december 1744, 884
    - 3 januari 1745-29 juni 1745, 885
    - 7 juli 1745-31 december 1745, 886
    - 4 januari 1746-28 juni 1746, 887
    - 2 juli 1746-28 december 1746, 888
    - 4 januari 1747-26 juni 1747, 889
    - 1 juli 1747-30 december 1747, 890
    - 3 januari 1748-29 juni 1748, 891
    - 1 juli 1748-30 december 1748, 892
    - 3 januari 1749-30 juni 1749, 893
    - 5 juli 1749-30 december 1749, 894
    - 7 januari 1750-27 juni 1750, 895
    - 3 juli 1750-28 december 1750, 896
    - 2 januari 1751-30 juni 1751, 897
    - 2 juli 1751-30 december 1751, 898
    - 5 januari 1752-29 juni 1752, 899
    - 3 juli 1752-30 december 1752, 900
    - 3 januari 1753-30 juni 1753, 901
    - 4 juli 1753-31 december 1753, 902
    - 1 januari 1754-30 juni 1754, 903
    - 1 juli 1754-31 december 1754, 904
    - 4 januari 1755-27 juni 1755, 905
    - 11 juli 1755-24 december 1755, 906
    - 9 januari 1756-30 juni 1756, 907
    - 8 juli 1756-31 december 1756, 908
    - 3 januari 1757-30 juni 1757, 909
    - 15 juli 1757-30 december 1757, 910
    - 2 januari 1758-27 juni 1758, 911
    - 4 juli 1758-29 december 1758, 912
    - 2 januari 1759-29 juni 1759, 913
    - 3 juli 1759-31 december 1759, 914
    - 1 januari 1760-29 april 1760, 915
    - 2 mei 1760-31 augustus 1760, 916
    - 2 september 1760-31 december 1760, 917
    - 6 januari 1761-25 mei 1761, 918
- Jan van Cleynenbergh, 1720-1742, 58.
  Deze notaris werd als zodanig na recommandatie van burgemeesteren en regeerders van Haarlem, d.d. 14 mei 1720, door de Staten van Holland op 24 mei 1720 gecreëerd en diezelfden dag door het Hof van Holland geadmitteerd. Hij doet op 1 april 1742 vrijwillig afstand van het notarisschap
  - Minuten van allerlei notariële akten; met een index op voornamen in elk deel, 1720-1742, 919-922; 4 delen
    - 26 mei 1720-14 november 1727, 919
    - 25 april 1728-11 december 1735, 920
    - 21 januari 1736-22 december 1738, 921
    - 21 januari 1739-21 maart 1742, 922
- Theodorus Elout jr, 1720-1729, 59.
  Deze notaris werd bij resolutie van burgemeesteren en regeerders van Haarlem, d.d. 13 augustus 1720, toegelaten tot de uitoefening van het notarisschap in Haarlem. Hij was eerst notaris te Weesp. Begraven te Haarlem op 9 maart 1729
  - Minuten van allerlei notariële akten; met een index naar soort akte in elk deel, 1720-1729, 923-930; 8 delen
    Band 930A op de studiezaal is de index op deze akten
    - 14 september 1720-28 december 1721, 923
    - 3 januari 1722-29 december 1722, 924
    - 1 januari 1723-31 december 1723, 925
    - 8 januari 1724-30 december 1724, 926
    - 2 januari 1725-31 december 1725, 927
    - 14 januari 1726-30 december 1726, 928
    - 2 januari 1727-28 december 1727, 929
    - 3 januari 1728-2 maart 1729, 930
- Bannier van Nes, 1720-1763, 60.
  - Minuten van allerlei notariële akten, 1720-1763, 930b; 1 omslag
- Francois Jacob Galle, 1728-1759, 61.
  Deze notaris werd als zodanig na recommandatie van burgemeesteren en regeerders van Haarlem, d.d. 4 december 1728, door de Staten van Holland op 7 december 1728 gecreëerd. Op 8 december 1728 door het Hof van Holland geadmitteerd. Op 21 december 1715 was hij aangesteld tot deurwaarder bij de Hooge Raad en het Hof van Holland. Begraven te Haarlem op 3 augustus 1759
  - Minuten van allerlei notariële akten; met een index naar soort akte in elk deel. In de latere jaren veel Engelse procuraties, 1728-1759, 931-982; 52 delen
    Band 983A op de studiezaal is de index op deze akten
    - 12 december 1728-31 december 1729, 931
    - 2 januari 1730-23 december 1730, 932
    - 10 januari 1731-22 juni 1731, 933
    - 3 juli 1731-30 december 1731, 934
    - 2 januari 1732-24 juni 1732, 935
    - 4 juli 1732-31 december 1732, 936
    - 2 januari 1733-29 juni 1733, 937
    - 1 juli 1733-31 december 1733, 938
    - 2 januari 1734-24 juni 1734, 939
    - 1 juli 1734-30 december 1734, 940
    - 3 januari 1735-30 juni 1735, 941
    - 1 juli 1735-31 december 1735, 942
    - 4 januari 1736-30 juni 1736, 943
    - 2 juli 1736-31 december 1736, 944
    - 2 januari 1737-30 juni 1737, 945
    - 1 juli 1737-31 december 1737, 946
    - 3 januari 1738-30 juni 1738, 947
    - 1 juli 1738-31 december 1738, 948
    - 1 januari 1739-29 juni 1739, 949
    - 1 juli 1739-27 december 1739, 950
    - 5 januari 1740-29 juni 1740, 951
    - 2 juli 1740-31 december 1740, 952
    - 4 januari 1741-30 juni 1741, 953
    - 3 juli 1741-31 december 1741, 954
    - 4 januari 1742-25 juni 1742, 955
    - 2 juli 1742-31 december 1742, 956
    - 2 januari 1743-30 juni 1743, 957
    - 1 juli 1743-31 december 1743, 958
    - 2 januari 1744-30 juni 1744, 959
    - 4 juli 1744-31 december 1744, 960
    - 2 januari 1745-30 juni 1745, 961
    - 6 juli 1745-31 december 1745, 962
    - 1 januari 1746-29 juni 1746, 963
    - 4 juli 1746-29 december 1746, 964
    - 3 januari 1747-30 juni 1747, 965
    - 1 juli 1747-30 december 1747, 966
    - 2 januari 1748-29 juni 1748, 967
    - 1 juli 1748-31 december 1748, 968
    - 3 januari 1749-26 juni 1749, 969
    - 1 juli 1749-31 december 1749, 970
    - 1 januari 1750-30 juni 1750, 971
    - 2 juli 1750-29 december 1750, 972
    - 7 januari 1751-30 juni 1751, 973
    - 2 juli 1751-30 december 1751, 974
    - 4 januari 1752-27 december 1752, 975
    - 2 januari 1753-31 december 1753, 976
    - 2 januari 1754-31 december 1754, 977
    - 2 januari 1755-29 december 1755, 978
    - 1 januari 1756-29 december 1756, 979
    - 5 januari 1757-28 december 1757, 980
    - 6 januari 1758-29 december 1758, 981
    - 2 januari 1759-11 juli 1759, 982
  - Index op alle delen naar soort van de akten, 983
- Casparus Noppen, 1729-1752, 62.
  Deze notaris werd als zodanig na recommandatie van burgemeesteren en regeerders van Haarlem, d.d. 4 maart 1729, door de Staten van Holland op 6 april 1729 gecreëerd en diezelfde dag door het Hof van Holland geadmitteerd. Begraven te Haarlem op 27 januari 1752
  - Minuten van allerlei notariële akten. De delen bevatten enige Franse akten, 1729-1752, 984-1006; 23 delen
    Band 1006A op de studiezaal is de index op deze akten
    - 26 april 1729-31 december 1729, 984